臺灣新北地方法院三重簡易庭小額民事判決
                                    111年度重小字第136號
原      告  沈廷軒  
被      告  林暉哲  


            王彥智  

            吳金樹  
上  一  人  
訴訟代理人  胡志彬律師                      
上列當事人間請求侵權行為損害賠償事件，原告提起刑事附帶民
事訴訟（110年度附民字第245號），經本院刑事庭裁定移送前來
，本院於中華民國111年4月19日言詞辯論終結，判決如下：
    主  文
被告王彥智應給付原告新臺幣壹萬伍仟元，及自民國一百一十年
三月三日起至清償日止，按年息百分之五計算之利息。
原告其餘之訴駁回。
訴訟費用新臺幣壹仟元由原告負擔。
本判決原告勝訴部分得假執行。
原告其餘假執行之聲請駁回。
    事實及理由
一、原告主張：被告林暉哲、王彥智及吳金樹等人共同基於意圖
    自己不法所有加入詐欺集團，該詐欺集團之成員於民國106
    年7月23日20時30分許，在臉書「便宜撿好康二手物品家具
    家電」社群網站，以暱稱「Wa Show」佯裝刊登販賣金色IPH
    ONE 7 PLUS 128G 手機1支之不實訊息，原告上網瀏覽後與
    之聯繫，因而陷於錯誤，以新臺幣（下同）15,000元購買上
    開手機，並依指示匯款至詐欺集團之人頭帳戶內，卻未收到
    上開手機，原告因此受有15,000元之損害。為此，爰依共同
    侵權行為之法律關係提起本件訴訟等語。併為聲明：被告應
    連帶給付原告15,000元，及起訴狀繕本送達翌日起至清償日
    止，按年息百分之5計算之利息。並陳明願供擔保，請准宣
    告假執行。
二、被告則均請求駁回原告之訴，被告吳金樹並陳明如受有不利
    判決，願供擔保請准宣告免為假執行，並分別抗辯如下：
　㈠被告林暉哲辯稱：不同意賠償原告等語。
　㈡被告王彥智辯稱：對刑事判決沒意見，同意原告之請求，惟
    目前在監服刑無經濟來源等語。
　㈢被告吳金樹辯稱：吳金樹並非本案詐欺案件之被告，亦未經
    鈞院審理該案件之刑事庭判決有罪，且原告之刑事附帶民事
    訴訟起訴狀也未載明或主張被告有何侵權行為事實，亦未舉
    證被告有何構成侵權行為要件之事實，則亦難認被告應負損
    害賠償之責。縱使被告應負損害賠償責任，然原告於110年2
    月22日提起本件刑事附帶民事訴訟，亦已超過侵權行為損害
    賠償請求權之2年時效而消滅。況本件原告輕信詐騙集團之
    銷售「IPH0NE7 PLUS 128G 手機」廣告，未經可信之網路購
    物平台，也未謹慎查證，而為交易並匯款，可知原告於受騙
    匯付15,000元之經過，予詐騙集團可趁之機，顯然有重大過
    失，應有民法第217條與有過失之適用等語。
三、被告王彥智部分：
　㈠原告主張其因被告王彥智犯詐欺取財罪而受有損害之事實，
    為被告王彥智所不爭執，並經本院核閱本院刑事庭110年度
    訴字第421號刑事電子卷證屬實。且被告王彥智上開行為，
    因犯三人以上共同以網際網路對公眾散布而詐欺取財罪，經
    本院刑事庭以110年度訴字第421號刑事判決判處有期徒刑1
    年2月，並與詐騙其他被害人部分所犯各罪，合併定應執行
    刑為有期徒刑4年，有前開判決書可按。堪信原告此部分主
    張為真正。
  ㈡按因故意或過失，不法侵害他人之權利者，負損害賠償責任
    ；數人共同不法侵害他人之權利者，連帶負損害賠償責任。
    不能知其中孰為加害人者亦同。造意人及幫助人，視為共同
    行為人，民法第184條第1項前段、第185條分別定有明文。
    查被告與他人共同故意不法侵害原告之財產權，造成原告受
    有損害，揆諸上開規定，自應負損害賠償責任。雖被告以上
    開情詞置辯，然按有無資力償還，乃係執行問題，不得據為
    不負履行義務之抗辯（最高法院19年上字第1733號判例參照
    ），是被告王彥智上揭所辯，不得據為拒絕清償之理由。從
    而，原告請求被告王彥智賠償其財產損失15,000元，自屬有
    據。
四、被告林暉哲、吳金樹部分：　　
　㈠按當事人主張有利於己之事實者，就其事實有舉證之責任，
    民事訴訟法第277條前段定有明文。另民事訴訟如係由原告
    主張權利者，應先由原告負舉證之責，若原告先不能舉證，
    以證實自己主張之事實為真實，則被告就其抗辯事實即令不
    能舉證，或其所舉證據尚有疵累，亦應駁回原告之請求，最
    高法院17年上字第917號判例可資參照。
　㈡經查，本院刑事庭110年度訴字第421號刑事判決，就原告遭
    詐騙15,000元部分(即附表二編號11)，依事實(二)之記載，
    僅認定被告王彥智與訴外人何森、「微風」、「阿忠」「阿
    明」及該案詐欺集團其他成員，犯三人以上共同以網際網路
    對公眾散布而詐欺取財罪，並未認定被告林暉哲、吳金樹亦
    為詐欺原告犯行之共犯。而原告固主張被告林暉哲、吳金樹
    對其遭該詐欺集團詐騙之行為，亦應負連帶損害賠償之責云
    云，惟已為被告林暉哲、吳金樹所否認，揆諸首揭說明，自
    應由原告就此有利於己之事實負舉證責任。然查，原告並未
    提出任何證據舉證證明被告林暉哲、吳金樹就前揭詐欺行為
    ，有何共同行為之分擔，自難逕認渠二人亦為共同侵權行為
    人。從而，原告主張被告林暉哲、吳金樹就其所受15,000元
    之損害，亦應負侵權行為連帶損害賠償之責，洵屬無據，不
    應准許。
五、綜上所述，原告本於侵權行為損害賠償之法律關係，請求被
    告王彥智給付15,000元，及自起訴狀繕本送達翌日即110年3
    月3日起至清償日止，按年息5%計算之利息，為有理由，應
    予准許；逾此部分之請求，為無理由，應予駁回。
六、本件原告勝訴部分，係依小額訴訟程序而為被告王彥智敗訴
    之判決，爰依職權宣告假執行。至原告敗訴部分，其假執行
    之聲請，即失其依據，應併予駁回。
七、本件事證已臻明確，兩造其餘主張、攻擊防禦方法及所提之
    證據，均核與本件判決所認結果不生影響，爰毋庸逐一再加
    論述，附此敘明。　　
八、訴訟費用負擔之依據：民事訴訟法第79條（本件損害賠償事
    件乃刑事附帶民事訴訟，由刑事庭移送前來，當事人原無需
    繳納訴訟費用，本件僅因原告以刑事判決未認定為共犯之林
    暉哲、吳金樹為被告而負擔裁判費1,000元，惟因原告此部
    分請求經本院判決全部敗訴，故本院酌量情形，認應由原告
    負擔其支出之訴訟費用）。
中　　華　　民　　國　　111 　年　　5 　　月　　3 　　日
                      三重簡易庭  法  官  王士珮
以上正本係照原本作成。
如不服本判決，應於送達後20日內，向本院提出上訴狀，並表明
上訴理由（上訴理由應表明1、原判決所違背之法令及具體內容
。2、依訴訟資料可認為原判決有違背法令之具體事實。），如
於本判決宣示後送達前提起上訴者，應於判決送達後20日內補提
上訴理由書（須附繕本），如未於上訴後20日內補提合法上訴理
由書，法院得逕以裁定駁回上訴。
中　　華　　民　　國　　111 　年　　5 　　月　　3 　　日
　　　　　　　　　　　            書記官  楊家蓉